臺灣臺北地方法院民事裁定
111年度聲字第637號
聲  請  人  張永源  


相  對  人  呂宗達  
上列當事人間停止執行事件，本院裁定如下：
    主  文
聲請人供擔保新臺幣壹佰肆拾萬元後，本院一一一年度司執字第
一三九０七０號給付票款強制執行事件相對人對於聲請人之強制執
行程序，於本院一一一年度重訴字第一一０二號債務人異議之訴
等事件訴訟程序終結前，應予停止。
    理  由
一、按有回復原狀之聲請，或提起再審或異議之訴，或對於和解
    為繼續審判之請求，或提起宣告調解無效之訴，撤銷調解之
    訴，或對於許可強制執行之裁定提起抗告時，法院因必要情
    形或依聲請定相當並確實之擔保，得為停止強制執行之裁定
    ，強制執行法第18條第2項定有明文。又法院定擔保金額而
    准許停止強制執行之裁定者，該項擔保係備供債權人因停止
    執行所受損害之賠償，其數額應依標的物停止執行後，債權
    人未能即時受償或利用該標的物所受之損害額，或其因另供
    擔保強制執行所受之損害額定之，非以標的物之價值或其債
    權額為依據（最高法院91年度台抗字第429號裁判意旨參照
    ）。申言之，應以債權人因執行程序之停止，致原預期受償
    之時間延後所生之損害，為定擔保數額之依據。又依通常社
    會觀念，使用金錢之對價即為利息。執行債權倘為金錢債權
    ，債權人因執行程序停止，致受償時間延後，通常應可認係
    損失停止期間利用該債權總額所能取得之利息。再依民法第
    233條第1項前段、第203條規定，遲延之債務，以支付金錢
    為標的者，債權人得請求依法定利率計算之遲延利息；應付
    利息之債務，其利率未經約定，亦無法律可據者，週年利率
    為5%。此項遲延利息之本質屬於法定損害賠償，亦可據為金
    錢債權遲延受償所可能發生之損害之賠償標準。
二、本件聲請意旨略以：相對人即債權人持其以聲請人即債務人
    簽發之票號236082號本票（下稱系爭本票）所取得之本院11
    0年度司票字第10209號本票確定裁定為執行名義，聲請對聲
    請人強制執行，經本院以111年度司執字第139070號給付票
    款強制執行事件（下稱系爭執行事件）受理。然系爭本票為
    聲請人基於兩造民國105年10月17日簽立之投資協議書（下
    稱系爭協議），向相對人重申伊墊付之股款為系爭協議金額
    一部、聲請人會依約買回股票所簽發，並無另行對相對人成
    立債務之意思，依系爭協議之意旨，若相對人未向聲請人通
    知轉讓股票並轉讓予聲請人或聲請人指定之人者，尚無從請
    求聲請人返還系爭協議所約定之代墊款，故本件聲請人對相
    對人之系爭本票債務尚未發生，相對人無從對聲請人主張票
    據債權，系爭本票債權有不成立之事由。依強制執行法第14
    條第2項規定，系爭執行事件之強制執行程序應予撤銷。聲
    請人已依法提起債務人異議之訴，為免造成不可回復之損害
    ，爰聲請於該債務人異議之訴事件終結前停止執行等語。
三、經查，本件聲請人以其業已向本院提起債務人異議之訴（11
    1年度重訴字第1102號）為由，聲請裁定停止系爭執行事件
    之強制執行程序，經本院依職權調取系爭執行事件案卷及該
    債務人異議之訴卷宗核實，且系爭執行程序尚未終結，是聲
    請人聲請停止執行，核與前開強制執行法規定相符，應予准
    許。本院審酌相對人因本件停止執行所受之可能損失，應係
    其未能即時取償之此期間利息損害，而相對人於系爭執行事
    件係聲請執行新臺幣（下同）612萬7,500元、執行費用，業
    據本院核閱系爭執行事件案卷屬實，是本件訴訟標的價額為
    612萬7,500元，乃得上訴第三審之案件，參考各級法院辦案
    期限實施要點第2點規定，第一、二、三審通常程序審判案
    件之期限分別為1年4個月、2年、1年，推估聲請人因提起本
    件債務人異議訴訟獲准停止執行致執行延宕期間約為4年4個
    月即52個月，故相對人因聲請人聲請停止執行所受可能損害
    額應為前開612萬7,500元於此段訴訟期間之利息損害，約為
    132萬7,625元（計算式：612萬7,500元×5%÷12×52=132萬7,6
    25元），是本院認聲請人供擔保金額應以其概數140萬元為
    適當，聲請人為相對人提供前開擔保金額後，方得停止執行
    。
四、爰裁定如主文。
中　　華　　民　　國　　111 　年　　11　　月　　30　　日
                  民事第二庭  法　官　林伊倫
以上正本係照原本作成。
如不服本裁定應於送達後10日內向本院提出抗告狀，並繳納抗告
費新臺幣1,000元。　
中　　華　　民　　國　　111 　年　　11　　月　　30　　日
                              書記官　黃品蓉